【裁判字號】    95,中簡上,773
【裁判日期】    951229
【裁判案由】    偽證
【裁判全文】
臺灣臺中地方法院刑事判決           95年度中簡上字第773號
上  訴  人
即  被  告  甲○○
上列上訴人即被告因偽證案件，不服本院臺中簡易庭九十五年度
中簡字第二六二五號中華民國九十五年九月二十七日第一審簡易
判決（聲請簡易判決處刑案號：臺灣臺中地方法院檢察署九十五
年度偵字第一六六二二號）提起上訴，本院管轄第二審之合議庭
，逕依通常程序為第一審判決如下：
    主          文
原判決撤銷。
甲○○證人，於執行審判職務之公署審判時，於案情有重要關係
之事項，供前具結，而為虛偽陳述，累犯，處有期徒刑陸月。
    犯罪事實及理由
一、甲○○前因違反毒品危害防制條例之施用第一級及第二級毒
    品案件，經本院及臺灣高雄地方法院分別判處有期徒刑八月
    及六月確定，並定應執行有期徒刑一年確定，又因接續執行
    另件經本院判處有期徒刑六月確定之毒品案件，於民國九十
    三年六月四日因假釋付保護管束期滿，假釋未經撤銷而執行
    完畢。甲○○明知李明儒、楊雅惠於九十四年四月十四日，
    以行動電話號碼0000000000號，與甲○○所使用
    之行動電話號碼0000000000號聯絡，雙方在電話
    中約定由李明儒、楊雅惠販賣新臺幣（下同）五百元之海洛
    因予甲○○，並由李明儒出面交付海洛因，價金則由甲○○
    於翌日付清，而完成交易。李明儒、楊雅惠即以此方式，共
    同販賣海洛因給甲○○一次，從中牟利五百元。李明儒、楊
    雅惠另先後於九十四年五月初某日、五月中旬某日，以相同
    方法，與甲○○在電話中約定由李明儒、楊雅惠販賣每次五
    百元之甲基安非他命予甲○○，由楊雅惠出面交付甲基安非
    他命，價金則由甲○○於翌日付清，而完成交易。李明儒、
    楊雅惠以此方式，共同連續販賣甲基安非他命予甲○○二次
    ，從中牟利一千元。且甲○○於臺灣臺中地方法院檢察署檢
    察官偵訊時亦具結證述：伊透過朋友介紹，從九十四年四月
    初開始向李明儒、楊雅惠買毒品，伊用自己0000000
    000號手機打給李明儒、楊雅惠0000000000號
    電話，電話中稱李明儒為「阿儒」，稱楊雅惠為「姊仔」，
    總共買過一次五百元的海洛因及二次各五百元的安非他命，
    買海洛因的時間就是監聽譯文的那次，那次本來同時要買半
    錢的安非他命，但李明儒說沒有，所以後來只有買海洛因，
    那次是李明儒拿給伊的；買安非他命的時間是在九十四年五
    月初及五月中各一次，這二次是楊雅惠拿給伊的。伊與李明
    儒、楊雅惠交易都是約在青海路與重慶路，每次都是先拿貨
    ，隔天中午或下午再把錢拿給他們等語明確；竟於九十四年
    九月二十七日上午九時四十分許，在本院刑事第十二法庭，
    九十四年度訴字第二四一五號李明儒、楊雅惠及何鎮川違反
    毒品危害防制條例案件詰問證人時，明知具結作證之證人，
    依法有據實陳述之義務，不得為匿飾增刪之虛偽陳述，竟基
    於偽證之犯意，以證人身分，供前具結，而就李明儒、楊雅
    惠有無販賣其毒品之與案情有重要關係之事項，虛偽陳述稱
    ：伊向李明儒、楊雅惠拿海洛因及安非他命都沒有給錢云云
    。
二、上開犯罪事實，業據被告甲○○於檢察官偵查中及本院審理
    時供承不諱，並有被告甲○○於臺灣臺中地方法院檢察署九
    十四年度偵字第九○五三號案件偵查中及本院九十四年度訴
    字第二四一五號案件審理中結證內容之筆錄影本各一份、本
    院九十四年度訴字第二四一五號判決書在卷可憑。本件事證
    明確，被告犯行洵堪認定。
三、核被告甲○○所為，係犯刑法第一百六十八條之偽證罪。被
    告有前述受徒刑執行完畢之前科，此有臺灣高等法院被告前
    案紀錄表在卷足參，茲被告於五年以內再故意犯本件有期徒
    刑以上之偽證罪，不論依修正前之刑法第四十七條，或修正
    後之刑法第四十七條第一項之規定，均構成累犯，對被告而
    言，並無有利或不利之情形，應依刑法第二條第一項前段，
    適用修正前刑法第四十七條規定，論以累犯，並加重其刑。
    上訴人即被告以原審判刑過重為由提起上訴，為無理由。原
    審予以論罪科刑，固非無見。惟按法院逕以簡易判決處刑者
    ，所科之刑以宣告緩刑、得易科罰金之有期徒刑及拘役或罰
    金為限，刑事訴訟法第四百四十九條第三項定有明文。本件
    被告所犯偽證罪之法定刑為七年以下有期徒刑，並非屬最重
    本刑為五年以下有期徒刑以下之刑之罪，依法不得易科罰金
    ，原審逕以簡易判決處刑，即有未合。復按對於簡易判決之
    上訴，準用刑事訴訟法第三編第一章及第二章之規定，管轄
    第二審之地方法院合議庭受理簡易判決上訴案件，應依通常
    程序審理，其認案件有應依通常訴訟程序審判誤依簡易判決
    處刑之情形者，原審所行訴訟程序因有重大瑕疵，自應撤銷
    原判決，逕依通常訴訟程序為第一審判決（法院辦理刑事訴
    訟簡易程序案件應行注意事項第十四條規定參照）。從而，
    本件即應由本院撤銷原判決，逕依通常訴訟程序為第一審判
    決。爰審酌被告就其於偵查中已具結證述明確之事項，於法
    院審理時，為迴護該販毒案件之被告，竟恣意為虛偽陳述，
    所為嚴重侵害國家司法權之正確行使，可非難性甚重，惟犯
    後坦承犯行，態度尚稱良好等一切情狀，量處如主文所示之
    刑。
四、據上論斷，應依刑事訴訟法第四百五十二條、第四百五十五
    條之一第一項、第三項、第三百六十九條第一項前段、第三
    百六十四條、第二百九十九條第一項前段，刑法第二條第一
    項前段、第一百六十八條，（修正前）第四十七條，判決如
    主文。
中    華    民    國    95    年    12    月    29    日
                  刑事第十二庭  審判長  法  官  黃家慧
                                        法  官  丁智慧
                                        法  官  蔡建興
上正本證明與原本無異。
如不服本判決，應於送達後十日內向本院提出上訴狀（須附繕本
），上訴於臺灣高等法院臺中分院。
                                        書記官  黃英寬
中    華    民    國    95    年    12    月    29    日
附錄本案論罪科刑法條
中華民國刑法第168條
於執行審判職務之公署審判時或於檢察官偵查時，證人、鑑定人
、通譯於案情有重要關係之事項，供前或供後具結，而為虛偽陳
述者，處七年以下有期徒刑。


司法院資訊處製作；財團法人民間司法改革基金會備份。
